【裁判字號】    98,易,377
【裁判日期】    980302
【裁判案由】    竊盜
【裁判全文】
臺灣臺中地方法院刑事判決               98年度易字第377號
公  訴  人  台灣台中地方法院檢察署檢察官
被      告  甲○○
                    （另案在台灣台中監獄苗栗分監執行）
上列被告因竊盜案件，經檢察官提起公訴（97年度偵字第25730
號），本院判決如下：
    主    文
甲○○竊盜，累犯，處有期徒刑捌月。
扣案之半截銀色鑰匙壹支沒收。
    犯罪事實
一、甲○○曾因毒品危害防制條例案件，經台灣苗栗地方法院93
    年度易字第686號判處有期徒刑十月；又因竊盜案件，經本
    院93年度易字第2174號判處有期徒刑二年二月，上開二罪並
    經台灣苗栗地方法院94年度聲字第227號裁定其應執行之刑
    為有期徒刑為有期徒刑二年十一月，於民國95年11月30日假
    釋，嗣假釋經撤銷，其中毒品危害防制條例部分所處有期徒
    刑十月，另經台灣苗栗地方法院96年度聲減字第708號裁定
    減為有期徒刑五月，與不得減刑之竊盜部分所處有期徒刑二
    年二月，定應執行之刑為有期徒刑二年六月，應執行殘刑為
    二月二十三日，於97年3月11日執行完畢。詎仍不知悔改，
    復基於意圖為自己不法所有之竊盜犯意，於民國97年4月23
    日8時許，在台中縣后里鄉○里路124號前，以其所有之半截
    銀色鑰匙一支（扣押在本院97年度易字第4715號甲○○竊盜
    案卷），開啟乙○○所有停放該處之車牌號碼BQ-5781號自
    小貨車之車門，進入車內以該半截銀色鑰匙發動引擎竊取該
    自小貨車（價值約新台幣五萬元），得手後供己使用，隨後
    將之放置苗栗縣銅鑼鄉○○路11號前。嗣經乙○○報警，為
    警於翌（24）日10時5分許，在該處尋獲，並在駕駛座旁所
    遺留之礦泉水瓶口採得唾液棉棒，送請內政部警政署刑事警
    察局鑑定結果，發現與甲○○之DNA-STR型別相符，而查悉
    上情。
二、案經台中縣警察局大甲分局報請台灣台中地方法院檢察署檢
    察官偵查起訴。
    理    由
一、按被告以外之人於審判外之陳述，雖不符刑事訴訟法第159
    條之1至第159條之4之規定，而經當事人於審判程序同意作
    為證據，法院審酌該言詞陳述或書面陳述作成時之情況，認
    為適當者，亦得為證據；當事人、代理人或辯護人於法院調
    查證據時，知有刑事訴訟法第159條第1項不得為證據之情形
    ，而未於言詞辯論終結前聲明異議者，視為有前項之同意，
    刑事訴訟法第159條之5定有明文。查被告甲○○在本院審理
    時，對於被害人乙○○於警詢中之陳述表示無意見，且於本
    件言詞辯論終前亦未聲明異議，本院審酌該被害人於警詢中
    僅係單純陳述遭竊情節，該警詢筆錄之製作，復未發現有何
    違法取供情事或其他瑕疵，認為適當得作為證據使用，先予
    敘明。
二、上揭犯罪事實，業據被告甲○○坦承不諱，核與被害人乙○
    ○於警詢中指述失竊之情節相符，並有本院97年度易字第47
    15號被告竊盜案卷所扣押之半截銀色鑰匙一支，及台中縣警
    察局車輛尋獲電腦輸入單、刑事案件證物採驗紀錄表、刑案
    現場照片、內政部警政署刑事警察局97年9月1日刑醫字第09
    70113804號鑑驗書附卷可稽，足徵被告之自白與事實相符。
    本件事證明確，被告犯行已堪認定。
三、核被告所為，係犯刑法第320條第1項之竊盜罪，被告曾因毒
    品危害防制條例案件，經台灣苗栗地方法院93年度易字第68
    6號判處有期徒刑十月；又因竊盜案件，經本院93年度易字
    第2174號判處有期徒刑二年二月，上開二罪並經台灣苗栗地
    方法院94年度聲字第227號裁定其應執行之刑為有期徒刑為
    有期徒刑二年十一月，於95年11月30日假釋，嗣假釋經撤銷
    ，其中毒品危害防制條例部分所處有期徒刑十月，另經台灣
    苗栗地方法院96年度聲減字第708號裁定減為有期徒刑五月
    ，與不得減刑之竊盜部分所處有期徒刑二年二月，定應執行
    之刑為有期徒刑二年六月，應執行殘刑為二月二十三日，於
    97年3月11日執行完畢，有台灣高等法院被告前案紀錄表在
    卷足憑，其受有期徒刑之執行完畢後，五年以內故意再犯本
    件有期徒刑以上之罪，為累犯，應依刑法第47條第1項規定
    加重其刑。爰審酌被告已有多次竊盜前科，仍不知悔改，復
    以鑰匙竊取被害人乙○○所有自小貨車，作為代步使用，危
    害社會治安，損害被害人乙○○之財產權益，該自小貨車價
    值約新台幣五萬元，被告事後坦承上情，態度尚佳等一切情
    狀，處以如主文所示之刑。扣押在本院97年度易字第4715號
    被告竊盜案卷之半截銀色鑰匙一支，係被告所有，亦供被告
    本件竊盜之用，應依刑法第38條第1項第2款規定宣告沒收。
據上論斷，應依刑事訴訟法第299條第1項前段，刑法第320條第1
項、第47條第1項、第38條第1項第2款，刑法施行法第1條之1第1
項、第2項前段，判決如主文。
本案經檢察官陳雅瑩到庭執行職務。
中    華    民    國    98    年     3     月    2    日
                  刑事第二庭    法  官  鍾堯航
以上正本證明與原本無異。
如不服本判決應於收受判決後10日內向本院提出上訴書狀，並應
敘述具體理由；其未敘述上訴理由者，應於上訴期間屆滿後20日
內向本院補提理由書（均須按他造當事人之人數附繕本）「切勿
逕送上級法院」。
                                書記官  吳淑願
中    華    民    國    98    年     3     月    2    日
附錄論罪科刑法條
刑法第320條第1項：
意圖為自己或第三人不法之所有，而竊取他人之動產者，為竊盜
罪，處五年以下有期徒刑、拘役或五百元以下罰金。


司法院資訊處製作；財團法人民間司法改革基金會備份。
